【裁判字號】    89,上更(一),410
【裁判日期】    900220
【裁判案由】    偽造有價證券等
【裁判全文】
臺灣高等法院臺中分院刑事判決                  八十九年度上更(一)字第四一○號
    上  訴  人
    即  被  告  乙○○
    指定辯護人  本院公設辯護人  周君穎
右上訴人因偽造有價證券等案件，不服臺灣臺中地方法院中華民國八十九年三月二十
三日第一審判決（民國八十七年度訴字第二二七六號，起訴案號：臺灣臺中地方法院
檢察署民國八十七年度偵字第一八九五五號），提起上訴，經判決後由最高法院發回
更審，本院判決如左：
    主  文
原判決撤銷。
乙○○連續意圖供行使之用，而偽造有價證券，處有期徒刑年陸月。
偽造「忠霖興業股份有限公司」之印章貳枚、偽造如附表一編號一、二、三、六、七
所示之支票伍紙及偽造如附表二編號四、五所示「忠霖興業股份有限公司」之印文，
均沒收。
    事  實
一、乙○○前曾於民國（以下同）八十三年間因詐欺及違反動產擔保交易法等案件，
    經臺灣高等法院於八十四年十一月八日，分別以八十四年度上易字第四○五七號
    、第五一四七號各判處有期徒刑三年、二月確定，並以八十五年聲字第二一四號
    裁定其應執行有期徒刑三年，於八十五年七月十三日經核准縮短刑期假釋出監（
    嗣於假釋期間更犯詐欺罪，經撤銷假釋，目前在執行殘刑中）。詎乙○○猶不知
    悔悟，復基於為自己不法所有之犯意，以及意圖供行使之用而偽造有價證券與行
    使偽造有價證券之概括犯意，先於八十七年（起訴書誤載為八十六年）七月底某
    日（起訴書誤認為八月十六日下午六時許），在位於臺中市○○區○○路二段六
    一號一七樓「忠霖興業股份有限公司」（下稱忠霖公司）內，利用其住於忠霖公
    司之便，趁無人之際，竊取忠霖公司所有置於該公司抽屜內如附表一所示之空白
    支票共八紙及忠霖公司負責人「甲○○」之印章一枚（檢察官誤認為該甲○○之
    印章係偽造）。又乙○○為達其上開竊取之目的，於八十七年七月底某不詳時日
    ，委由不詳處所某一不知情刻印店成年店員偽刻「忠霖公司」之印章二枚，嗣並
    連續於八十七年七月底及同年八月初之不詳時、地，分次偽造如附表二所示「忠
    霖公司」之印文及盜蓋上開「甲○○」之印章於如附表一所示支票七紙（票號Ａ
    Ｑ－0000000號之支票除外）上，足以生損害於「忠霖公司」及「甲○○
    」，復偽填如附表一編號一、二、三、六、七所示之發票日及金額於如附表一編
    號一、二、三、六、七所示之支票上，而連續偽造如附表一編號一、二、三、六
    、七所示支票五紙之有價證券。其後乙○○復先後於偽造完成後未幾之不詳時、
    地，將其已偽造完成如附表一所示票號ＨＴ－0000000號之支票交予案外
    人即其友人「楊先生」代為調現，並於八月十一日下午九時三十分許，至案外人
    丙○○所經營位於臺中市○○路二○○之二號之祥榮汽車租賃公司（下稱祥榮公
    司），向丙○○租用轎車，而提出上開票號ＨＴ－0000000號之偽造有價
    證券支票一紙支付租金；且於不詳時日，在臺中市提出票號為ＡＱ－00000
    00號之偽造有價證券支票一紙交與王類達持往調借現金。而先後三次行使上開
    偽造之有價證券共三紙。嗣因丙○○於八十七年九月二日將其所持上開票號ＨＴ
    －0000000號、到期日八十七年八月三十一日之支票提示後遭退票，而該
    付款銀行之中興商業銀行（下稱中興銀行）通知甲○○，由甲○○聯絡執票人丙○○並報警，循線於同日下午十一時許，在臺中市○○路○段六一號一七樓之「
    忠霖公司」內逮捕乙○○，並當場自乙○○身上查獲如附表所示支票號碼為ＨＴ
    －0000000號、ＨＴ－0000000號、ＨＴ－0000000號及Ｈ
    Ｔ－0000000號之支票四紙後，而獲悉上情。嗣並因執票人黃炳南、武德
    珍等二人先後於所持票號ＨＴ－0000000號、ＡＱ－0000000號之
    支票到期後提示均遭退票，復查悉上情。
二、案經臺中市警察局第四分局報請臺灣臺中地方法院檢察署檢察官偵查起訴。
    理  由
一、上訴人即被告乙○○（以下稱被告）對於前揭時、地為警查獲，並自其身上查扣
    上開支票四紙，附表編號一、二、三、六、七號、票號ＨＴ─0000000號
    、ＨＴ─0000000號、ＨＴ─0000000號、ＨＴ─0000000
    號、ＡＱ─0000000號等四張支票之金額與日期均為其所填寫，前揭附表
    一編號一、三、七號三張支票並分別持交友人「楊先生」代為調現、支付汽車租
    用租金及交與王類達持以調現，嗣各該支票均遭退票等情，供承不諱。但矢口否
    認有何竊盜、偽刻印章、偽造印文、偽造及行使偽造有價證券等犯行，辯稱：係
    案外人郭忠民要其在警局及偵查中自承犯行，其於警局及偵查中才供稱上開支票
    確為其所竊取，及上開偽造有價證券等犯行，然上開支票實係因其曾投資忠霖公
    司四百二十萬元，並交付支票二紙予郭忠民，然郭忠民未能返還支票，從而將如
    附表一所示之支票借伊使用，上開支票並非其所竊取。又支票上「忠霖公司」及
    「甲○○」之印文均係郭忠民蓋好後交其填寫金額及日期，其並無偽刻「忠霖公
    司」及盜蓋「甲○○」之印章，以及偽蓋如附表二所示印文等情事。又郭忠民分
    二次交付該支票時，有證人楊傳銘見到郭忠民交付上開支票予其收受。且證人王
    類達於收受其交付之支票後，亦曾以電話向郭忠民詢問該紙支票之票信，傳訊證
    人丙○○、楊俊明及王類達，足以證明其早已於八十七年七月底自郭忠民處取得
    上開支票，並已分別於八月十六日前持向其等承租汽車以及委請代為調借現金，
    亦即足證甲○○於警局中所陳其係於八月十六日竊取如附表一所示之支票八紙等
    情，顯係誣指其犯罪，而其於警訊之自白亦有瑕疵，均無足採信。又忠霖公司於
    八十七年八月初業已遷移至臺中市○○○路，是其不可能於該址竊取上開支票。
    另郭忠民及甲○○等二人前後指述不一，且甲○○復陳稱該支票上之印章均係公
    司行文專用印章，足見其並無偽刻「忠霖公司」之印章云云。
二、惟查：
（一）證人郭忠民堅詞否認借予被告前揭附表一所列之空白支票八張。又據郭忠民證
      稱：「被告交付之二張支票，其中面額一百五十萬元之支票係用以調現，另一
      張二百五十萬元之支票係作為投資忠霖公司之資金，後來經查證該支票帳戶有
      跳票情形，要將支票返還與被告，但被告說看不起他，拒不取回支票，嗣該二
      張支票經提示亦皆遭退票，被告給忠霖公司同仁之印象很不好，八十七年五月
      份就搬進公司住，其後就不走了」等語，核與被害人甲○○之指述相符，並有
      被害人提出之聯邦銀行嘉義分行面額分別為二百五十萬元、一百五十萬元之支
      票及退票單影本等在卷可稽。被告亦坦承上述二張支票即係其交與郭忠民調現
      及投資忠霖公司者。查被告交付之前開支票能否兌現，被害人忠霖公司原已存
      疑，嗣經徵信，認有退票情形，其後又均遭退票，則忠霖公司甲○○及郭忠民
      等自不可能同意被告加入為該公司股東，更不可能由郭忠民私下將忠霖公司支
      票借予被告使用。從而被告以其曾交付郭忠民四百二十萬元以為投資，郭忠民
      方借予如附表一所示之支票云云置辯，不僅核與常情有違，且已顯見被告試圖
      矯飾犯行之情。
（二）被告對於右揭竊盜忠霖公司支票及甲○○個人之印章，進而偽刻忠霖公司印章
      、偽造忠霖公司印文及盜用甲○○印章，偽造附表所示支票並分別持以行使等
      情，業經其於警訊及檢察官初訊時坦認甚詳，核與被害人甲○○之指述大致相
      符。並經證人丙○○、林翠夏、黃炳南於警訊時陳明，復有票據掛失止付通知
      書、附表一編號一、三、七之支票及退票理由單，警方自被告身上查扣之附表
      一編號四、五已蓋好印章之空白支票二張、已蓋好印章並填妥金額、日期之附
      表一編號二、六所示之支票二張在卷佐證。又甲○○雖曾否認上開支票上「甲○○」之印文係出自其印章，惟甲○○於原審八十八年四月八日審理及本院八
      十九年十二月十三日審理時，證稱該印章有可能係忠霖公司會計小姐幫其刻製
      ，而其迄未曾使用等語。經查被告已於警訊及偵查中檢察官初訊時坦承竊取忠
      霖公司之印章，則被告衡情要無單獨承認竊取忠霖公司之印章，而就竊取甲○○之印章部分予以否認之理。且該「甲○○」之印章既有可能係忠霖公司會計
      為甲○○所刻製，而未告知甲○○，則甲○○否認上開支票上印文係出自其印
      章，亦係情理之常，參以被告於警訊及檢察官初訊時所供，應以甲○○於原審
      八十八年四月八日審理及本院八十九年十二月十三日審理時所作陳述較為可採
      。故被告於警訊及檢察官初訊時之自白，核與事實相符，可以採信。至於被告
      謂其警訊及偵查中之陳述係聽從郭忠民之指示始供認犯罪云云，被告不但無法
      舉證以實其說，且被告為國民中學畢業，教育程度非低，而偽造有價證券係重
      罪，被告自六十七年間起即前科累累，若非其確有犯罪行為，亦不可能因他人
      之要求遽認自己犯罪，被告此部分之辯解顯違常理，應不足採。
（三）退一步而言，若被告所言上開支票均係郭忠民借予其使用等情，則如附表一所
      示之支票，均應係連號撕取交予被告，方合常理。惟觀諸如附表一所示之支票
      八紙中，不僅非均屬連號，且係分別自支票二本中抽取使用等情，有如附表一
      所示（除編號八之支票一紙未扣案者外）之支票七紙及支票簿二本附卷足證，
      益見被告辯稱上開支票係郭忠民所交付借予其使用云云，係屬卸飾之詞，無足
      採信。再者被告雖於原審調查中陳稱如附表一所示之支票均係由郭忠民蓋好印
      章後分二次交予被告，被告始於其上填寫金額及日期等情。惟上開支票號碼Ｈ
      Ｔ－0000000號及ＡＱ－0000000號之支票二紙上所載日期部分
      ，卻均有於修改日期後補蓋「甲○○」之印文各一枚於其上之情，足見被告上
      開所辯，顯與事實不符而互相矛盾，亦即被告辯稱上開支票係郭忠民蓋好印章
      後所交付，並非被告所竊取或偽造等情，已無足採信。
（四）被告曾於八十八年八月十九日原審審理中陳稱，於號碼ＨＴ－0000000
      號之支票背面背書之黃炳南曾見郭忠民交付上開支票予其收執云云。然查證人
      黃炳南於警局中曾陳稱，該紙支票係案外人林翠夏所交付用以支付貨款等語，
      足見被告辯稱確有人親見郭忠民交付上開支票予其收執云云，已顯屬可疑。其
      後被告雖另陳稱，應係八十七年三月間自看守所出所，年約四十五歲，不知因
      何入所，住臺中市○○路一○七巷六六號之三、一樓之證人「楊俊明」親見郭
      忠民交付上開支票云云，惟經原審屢次傳拘證人「楊俊明」之結果，證人楊俊
      明均未到庭，且經原審分別函詢臺灣臺中看守所、臺灣臺中監獄及臺灣臺中監
      獄臺中分監之結果，均查無被告所稱之「楊俊明」者，此有臺灣臺中監獄八十
      八年十月二十二日函、臺灣臺中看守所八十八年十一月二十三日函及臺灣臺中
      監獄臺中分監八十九年二月九日函附之受刑人資料足證，是被告上開所辯，已
      委無足採。且觀諸臺灣臺中監獄上開函附之受刑人資料中雖有名為「楊嘉銘」
      者，惟「楊嘉銘」年約五十歲，且住臺中縣東勢鎮○○街一一○號，亦顯與被
      告乙○○所稱「楊俊明」者之年紀、住處均不同。其後被告雖更改稱該楊姓男
      子應係八十七年五、六月間假釋出獄之楊傳銘，並聲請本院傳喚云云。查被告
      對於何人目睹，前後反覆其詞，且該目睹之人既與被告同在忠霖公司內，衡情
      應與被告關係匪淺，被告豈有不知其人真實姓名之理。是被告空言陳稱上情，
      顯係試圖延滯訴訟之詞，無足採信，從而被告聲請傳喚楊傳銘，本院經核為無
      必要，併此敘明。
（五）被告雖另以證人王類達曾於收受其交付之支票後，亦曾以電話向郭忠民詢問該
      紙支票之票據信用，是亦足證上開支票均係郭忠民所交付云云置辯。惟若依被
      告所稱，證人王類達係於收受支票後始以電話聯絡郭忠民等情，則證人王類達
      即非親見親聞郭忠民交付上開支票予被告者，尚難證明被告上開所述為實。況
      且本件偽造之支票發票人為忠霖公司甲○○，王類達亦無與郭忠民連絡之理。
      且經原審迭次傳拘證人「王類達」之結果，證人王類達均未到庭，是亦無從證
      明上開支票確非被告所竊取。亦即被告上開所言，顯係卸飾之詞，無足採信。
（六）被告雖復以郭忠民及甲○○等二人前後指述不一，且甲○○復陳稱該支票上之
      印章均係公司行文專用印章，足見其並無偽刻「忠霖公司」之印章云云置辯。
      然查證人甲○○已迭次於警局、偵查及原審調查中均陳稱，其未曾見過如附表
      一所示支票上「忠霖公司」之印文，且該支票上之印章並非公司之行文專用章
      等語，此外復有臺灣中小企業銀行忠明分行函附之「忠霖興業股份有限公司」
      之支票印鑑章一枚、中興商業銀行臺中分行函附之變更前及變更後「忠霖興業
      股份有限公司」之支票印鑑章在卷足證，而顯與如附表一所示支票上及如附表
      二所示之印文有異，此外復查無證據足證證人甲○○確有上開支票上之「忠霖
      公司」之印章，從而證人甲○○所證上情，應為可採。亦即被告於警訊中自承
      竊取上開支票後，復於其上填載金額及日期，並偽造「忠霖公司」之印章二枚
      ，並偽造如附表一編號一、二、三、六、七所示之有價證券與偽造如附表一編
      號四、五、八所示支票上「忠霖公司」之印文及盜用「甲○○」之印章，並繼
      而持附表一編號一、三、七、八之支票以行使等部分之自白，核與事實相符，
      應足採信。至於甲○○雖曾否認上開支票上「甲○○」之印文係出自其印章，
      惟甲○○於原審八十八年四月八日審理及本院八十九年十二月十三日審理時，
      證稱該印章有可能係忠霖公司會計小姐幫其刻製，而其迄未曾使用等語，已如
      上述。經查被告已於警訊及偵查中檢察官初訊時坦承竊取忠霖公司之印章，則
      被告衡情要無單獨承認竊取忠霖公司之印章，而就竊取甲○○之印章部分予以
      否認之理。且該「甲○○」之印章既有可能係忠霖公司會計為甲○○所刻製，
      而未告知甲○○，則甲○○否認上開支票上印文係出自其印章，亦係情理之常
      ，參以被告於警訊及檢察官初訊時所供，應以甲○○於原審八十八年四月八日
      審理及本院八十九年十二月十三日審理時所作陳述較為可採。故難以甲○○前
      後所述稍有不一，即否定被告於警訊及檢察官初訊時自白之可信度。
（七）被告於原審調查中自承其於八十七年七月底即已取得上開支票（見原審卷第二
      ○一頁），雖其於警訊時供稱支票係於八十七年八月十六日竊取，並於八月十
      六日前持向證人丙○○經營之汽車公司承租汽車等情。然查證人丙○○於警局
      中證稱，被告係於八月十一日下午九時三十分許向其承租汽車使用等情，從而
      被告於警局中陳稱其係於八月十六日竊取上開支票等情部分之自白，即核與事
      實不符，而係被告企圖掩飾犯行所陳，無足採信，而無解於其上開竊盜及偽造
      有價證券犯行之成立。
（八）被告雖另以忠霖公司業已於八十七年八月初遷移至臺中市○○○路，是其不可
      能於該址竊取上開支票云云置辯。惟查，被告既係於八十七年七月間竊取上開
      支票，已如上述，則被告上開所辯，已委無足採，且忠霖公司係於八十七年七
      月底至八月初間自臺中市○○路之前址搬遷至臺中市○○路新址，而被告在臺
      中市○○路住進忠霖公司後，直至忠霖公司搬遷，仍住該處等情，已據被害人
      甲○○，證人郭忠民於本院陳明。尤足認上開忠霖公司之支票應係八十七年七
      月底忠霖公司搬遷之前為被告所竊取。至被害人甲○○於警訊中陳稱上開支票
      係八十七年八月十六日被竊，而其於八十七年九月二日之票據掛失止付通知單
      亦載明「大約八十七年八月下旬，公益路二段六十一號十七Ｆ（即忠霖公司地
      址）」遭竊。惟查甲○○係八十七年九月二日丙○○向中興商銀提示ＨＴ─0
      000000號面額六萬元支票退票後經該銀行通知始知其支票被竊而掛失止
      付，至於何時失竊並不清楚，業經甲○○於偵查中陳明，是其於警訊所述及票
      據掛失止付所記載票據失竊時間並不確實，應以其後本院所述八十七年七月底
      被竊與被告自承八十七年七月底取得支票之時間較為相符而可信。
（九）綜上所述，證人郭忠民未曾交付如附表一所示之支票八紙予被告，並於其上蓋
      用「忠霖公司」及「甲○○」之印文等情，業據證人郭忠民證述屬實，且核與
      被告於警局及偵訊中部分之自白相符，自應認為真實，此外復有證人黃炳南、
      林翠夏、丙○○證述在卷，並有自被告身上查獲之上開支票四紙及經執票人分
      別提示後均遭退票，號碼為ＨＴ－0000000號、ＨＴ－0000000
      號及ＡＱ－0000000號之支票影本三紙、退票理由單及票據掛失止付通
      知書附卷足參。本件事證明確，被告上開犯行，堪以認定。
二、被告竊盜忠霖公司之支票及甲○○之印章，進而偽造如附表二所示「忠霖公司」
    之印文及盜用「甲○○」之印章於如附表一所示支票七紙（票號ＡＱ－0000
    000號之支票除外）上，自均足生損害於忠霖公司及甲○○。復偽造如附表一
    編號一、二、三、六、七所示支票五紙之有價證券。核被告所為，係犯刑法第三
    百二十條第一項之竊盜罪、第二百零一條第一項之偽造有價證券罪。又被告偽造
    「忠霖公司」之印章二枚及盜用「甲○○」之印章，應係其上開偽造有價證券之
    階段行為。又被告偽造號碼ＨＴ－0000000號、ＨＴ－0000000號
    及ＡＱ－0000000號支票三紙後，進而分別持以交付「楊先生」、祥榮公
    司及王類達以為行使，其行使之低度行為均應為偽造之高度行為所吸收，均不另
    論罪。被告利用某刻印店之不知情成年人偽刻「忠霖公司」印章二枚，係屬間接
    正犯。被告於原法院經法官訊以：「你是同一天簽發這四張支票？」被告供稱：
    「不限定同一天，六張支票係在不同時間在公司簽發的」（見原審卷第二○一頁
    ），被告偽造本件支票之確切時間雖不可考，惟所為五次偽造有價證券之行為，
    時間緊接，所犯罪名相同，顯係基於概括之犯意為之，為連續犯，應可認定，應
    依刑法第五十六條之規定，論以偽造有價證券罪一罪。又被告所犯前開竊盜罪及
    偽造有價證券罪二罪間，有方法結果之牽連關係，應依同法第五十五條之規定，
    從一較重之偽造有價證券罪處斷。又檢察官雖未於起訴書內敘及被告有偽造印文
    、盜用印章及偽造附表一編號二、四、五、六所示支票之犯罪事實，惟該等部分
    與上開有罪部分為裁判上一罪，本院自得一併審理。被告前曾於八十三年間因詐
    欺及違反動產擔保交易法等案件，經臺灣高等法院於八十四年十一月八日，分別
    以八十四年度上易字第四○五七號、第五一四七號各判處有期徒刑三年、二月確
    定，並以八十五年聲字第二一四號裁定其應執行有期徒刑三年，於八十五年七月
    十三日經核准縮短刑期假釋出監（嗣於假釋期間更犯詐欺罪，經撤銷假釋，目前
    在執行殘刑中），有臺灣高等法院被告全國前案紀錄表可按，且經被告陳明屬實
    ，故被告本件犯行應不構成累犯，不得依刑法第四十七條之規定加重其刑。原審
    予以論科，固非無見，惟查（一）原判決認為上開「甲○○」名義之印章係被告
    偽造，尚有誤會。（二）被告偽造之附表一編號七臺灣中小企業銀行ＡＱ─00
    00000號面額三十萬元之支票係持交王類達調現，已迭據被告陳明，並有經
    王類達背書轉讓之該支票影本在卷足憑，原審誤認被告持該支票支付安琪公司裝
    設電話之費用即有違誤。（三）被告前曾於八十三年間因詐欺及違反動產擔保交
    易法等案件，經臺灣高等法院於八十四年十一月八日，分別以八十四年度上易字
    第四○五七號、第五一四七號各判處有期徒刑三年、二月確定，並以八十五年聲
    字第二一四號裁定其應執行有期徒刑三年，於八十五年七月十三日經核准縮短刑
    期假釋出監（嗣於假釋期間更犯詐欺罪，經撤銷假釋，目前在執行殘刑中），故
    被告本件犯行應不構成累犯，不得依刑法第四十七條之規定加重其刑。原審認為
    被告於八十七年六月十三日假釋期滿執行完畢，而論以累犯，亦有未恰。被告上
    訴意旨，否認犯罪，雖無理由，但原判決既有上述可議之處，自屬無可維持，應
    由本院將原判決撤銷改判。爰審酌被告素行不良，有前科表可按及其犯罪之手段
    、目的、犯罪所生損害匪淺，犯罪後仍試圖矯飾犯行，顯然不知悔悟之態度等一
    切情狀，量處如主文第二項所示之刑。扣案號碼為ＨＴ─0000000號及Ｈ
    Ｔ－0000000號之支票二紙，係屬偽造之有價證券，應依刑法第二百零五
    條之規定宣告沒收。至號碼ＨＴ－0000000號、ＨＴ－0000000號
    及ＡＱ－0000000號之支票三紙，雖均未扣案，惟因不能證明業已滅失，
    自亦應依同法第二百零五條之規定，宣告沒收。至偽造「忠霖公司」之印章二枚
    ，雖未扣案，惟因不能證明業已滅失，應依刑法第二百十九條之規定宣告沒收。
    又偽造如附表二編號四、五所示「忠霖公司」之印文，係屬偽造之印文，應依刑
    法第二百十九條之規定宣告沒收。
三、據上論斷，應依刑事訴訟法第三百六十九條第一項前段、第三百六十四條、第二
    百九十九條第一項前段，刑法第五十六條、第三百二十條第一項、第二百零一條
    第一項、第五十五條、第二百零五條、第二百十九條，罰金罰鍰提高標準條例第
    一項前段，判決如主文。
本案經檢察官丁○○到庭執行職務。
中      華      民      國    九十      年      二      月    二十      日
                                臺灣高等法院臺中分院刑事第十庭
                                      審判長法  官  林  照  明
                                            法  官  江  德  千
                                            法  官  蕭  廣  政
右正本證明與原本無異。
如不服本判決應於收受送達後十日內向本院提出上訴書狀，其未敘述上訴之理由者並
得於提起上訴後十日內向本院補提理由書（均須按他造當事人之人數附繕本）。
                                            書記官  黃  禎  祥
中      華      民      國    九十      年      二      月    二十二    日
附錄論罪科刑法條：
刑法第二百零一條第一項：
意圖供行使之用，而偽造、變造公債票、公司股票或其他有價證券者，處三年以上十
年以下有期徒刑，得併科三千元以下罰金。
                                                                        Ｃ
附表一：
┌──┬───────┬───┬──────┬────┬────┬────┐
┐
│編號│ 付款人       │帳號  │票號        │ 發票日 │ 金額   │發票人  │
│
├──┼───────┼───┼──────┼────┼────┼────┤
┤
│一  │ 中興商業銀行 │1850-5│ＨＴ0000000 │87.9.30 │35,000  │忠霖興業│
│
│    │              │      │            │        │        │股份有限│
│
│    │ 臺中分行     │      │            │        │        │公司    │
│
│    │  │      │            │        │        │甲○○  │
│
├──┼───────┼───┼──────┼────┼────┼────┤
┤
│二  │ 同右         │ 同右 │ＨＴ0000000 │87.9.30 │161,700 │ 同右   │
│
├──┼───────┼───┼──────┼────┼────┼────┤
┤
│三  │ 同右         │ 同右 │ＨＴ0000000 │87.8.31 │60,000  │ 同右   │
│
├──┼───────┼───┼──────┼────┼────┼────┤
┤
│四  │ 同右         │ 同右 │ＨＴ0000000 │        │        │ 同右   │
│
├──┼───────┼───┼──────┼────┼────┼────┤
┤
│五  │ 同右         │ 同右 │ＨＴ0000000 │        │        │ 同右   │
│
├──┼───────┼───┼──────┼────┼────┼────┤
┤
│六  │ 同右         │ 同右 │ＨＴ0000000 │87.9.5  │36,000  │ 同右   │
│
├──┼───────┼───┼──────┼────┼────┼────┤
┤
│七  │臺灣中小企業  │1783-2│ＡＱ0000000 │87.10.15│300,000 │ 同右   │
│
│    │銀行          │      │            │        │        │        │
│
├──┼───────┼───┼──────┼────┼────┼────┤
┤
│八  │同右          │ 同右 │ＡＱ0000000 │        │        │ 同右   │
│
└──┴───────┴───┴──────┴────┴────┴────┘
┘
附表二：
┌──┬───────┬───┬──────┬──────────────┐
┐
│編號│ 付款人       │帳號  │票號        │（甲）忠霖公司之印文        │
│
│    │              │      │            │（乙）甲○○之印文          │
│
├──┼───────┼───┼──────┼──────────────┤
┤
│一  │ 中興商業銀行 │1850-5│ＨＴ0000000 │（甲）一枚                  │
│
│    │              │      │            │（乙）二枚                  │
│
│    │ 臺中分行     │      │            │                            │
│
│    │              │      │            │                            │
│
├──┼───────┼───┼──────┼──────────────┤
┤
│二  │ 同右         │ 同右 │ＨＴ0000000 │（甲）一枚（乙）二枚        │
│
├──┼───────┼───┼──────┼──────────────┤
┤
│三  │ 同右         │ 同右 │ＨＴ0000000 │（甲）一枚（乙）二枚        │
│
├──┼───────┼───┼──────┼──────────────┤
┤
│四  │ 同右         │ 同右 │ＨＴ0000000 │（甲）一枚（乙）一枚        │
│
├──┼───────┼───┼──────┼──────────────┤
┤
│五  │ 同右         │ 同右 │ＨＴ0000000 │（甲）一枚（乙）一枚        │
│
├──┼───────┼───┼──────┼──────────────┤
┤
│六  │ 同右         │ 同右 │ＨＴ0000000 │（甲）一枚（乙）一枚        │
│
├──┼───────┼───┼──────┼──────────────┤
┤
│七  │臺灣中小企業  │1783-2│ＡＱ0000000 │（甲）一枚（乙）三枚        │
│
│    │銀行          │      ││                            │
│
└──┴───────┴───┴──────┴──────────────┘
┘
                                                                        Ｉ


司法院資訊處製作；財團法人民間司法改革基金會備份。
